【裁判字號】    97,訴,4695
【裁判日期】    980522
【裁判案由】    強盜
【裁判全文】
臺灣板橋地方法院刑事判決              97年度訴字第4695號
公  訴  人  臺灣板橋地方法院檢察署檢察官
被      告  丁○○
指定辯護人  鐘炯  律師
被      告  乙○○
選任辯護人  孫治平  律師
            劉貹岩  律師
上列被告等因強盜案件，經檢察官提起公訴（97年度偵字第2753
2 號），本院判決如下：
    主  文
丁○○共同意圖為自己不法之所有，攜帶兇器，以強暴至使不能
抗拒，而取他人之物，累犯，處有期徒刑捌年陸月，扣案之西瓜
刀壹把、半罩式安全帽壹頂、黑色手提背包壹個、棉質手套壹雙
及口罩貳個均沒收。又共同意圖為自己不法之所有，攜帶兇器，
以強暴至使不能抗拒，而取他人之物，累犯，處有期徒刑柒年捌
月，扣案之西瓜刀壹把、半罩式安全帽壹頂、黑色手提背包壹個
、棉質手套壹雙及口罩貳個均沒收。應執行有期徒刑拾伍年陸月
，扣案之西瓜刀壹把、半罩式安全帽壹頂、黑色手提背包壹個、
棉質手套壹雙及口罩貳個均沒收。
乙○○共同意圖為自己不法之所有，攜帶兇器，以強暴至使不能
抗拒，而取他人之物，處有期徒刑柒年陸月，扣案之西瓜刀壹把
、半罩式安全帽壹頂、黑色手提背包壹個、棉質手套壹雙及口罩
貳個均沒收。又共同意圖為自己不法之所有，攜帶兇器，以強暴
至使不能抗拒，而取他人之物，處有期徒刑柒年肆月，扣案之西
瓜刀壹把、半罩式安全帽壹頂、黑色手提背包壹個、棉質手套壹
雙及口罩貳個均沒收。應執行有期徒刑拾肆年。扣案之西瓜刀壹
把、半罩式安全帽壹頂、黑色手提背包壹個、棉質手套壹雙及口
罩貳個均沒收。
    事  實
一、丁○○（原名簡大雄）前因恐嚇取財案件，經本院以94年簡
    字1202號判處有期徒刑3 月，且得易科罰金確定，於民國（
    下同）95年3 月28日繳納罰金執行完畢，仍不知悔改，於97
    年9 月21日凌晨4 時20分許，夥同乙○○基於共同為自己不
    法所有加重強盜之犯意，由乙○○購買3 個口罩，各自戴上
    口罩，另1 個口罩由丁○○套掛在其向不知情之廖時逸借用
    之車牌號碼5HX －816 號重型機車牌上，至臺北縣三峽鎮○○路○ 段174 號之全家便利超商，由乙○○負責在外把風，
    丁○○則進入超商內，向值班店員丙○○出示其等所攜帶可
    供兇器使用之西瓜刀1 把，喝令僅想搶奪物品，不想傷人，
    並作勢如有不從，將下手加害丙○○之生命、身體狀，使其
    遭受如有不從，生命、身體將受有立即危險之脅迫，丁○○
    持刀欲前往櫃檯搜括財物之際，卻遭丙○○上前阻擋，其竟
    另基於傷害人身體之犯意，朝丙○○肩膀、胸前揮掃，致丙○○受有雙肩及前胸多處撕裂傷併肌肉斷裂、低血容積休克
    等傷害 (傷害部分未據告訴)後 ，隨即拿取櫃檯旁之香煙3
    包，由乙○○騎乘上開機車往環河道路方向逃逸。丁○○、
    乙○○2 人因於上開案件時，並未搶到金錢，復於97年9 月
    21日凌晨4 時40分許，前往臺北縣鶯歌鎮○○路52號之7 －
    11統一超商，乙○○負責在外把風，由丁○○進入超商內，
    向值班店員甲○○出示其等所攜帶可供兇器使用之西瓜刀1
    把，作勢如有抗拒，將下手加害甲○○之生命、身體狀，使
    甲○○遭受如有不從，其生命、身體將受有立即危險之脅迫
    ，至使甲○○不能抗拒，任其取去櫃檯內香煙4 條，得手後
    隨即由乙○○騎乘上開機車往鶯歌方向逃逸，並朋分得手之
    香煙，後因乙○○畏懼事跡敗露，將所分得之香煙棄置於三
    鶯橋下。嗣經丙○○、甲○○報警處理，經警方調閱現場及
    沿線道路監視器，而循線查獲並扣得丁○○所有供作案之用
    西瓜刀1 把、半罩式安全帽1 頂、黑色手提背包1 個、白色
    球鞋1 雙、棉質手套1 雙、藍色短上衣1 件、灰色長褲1 件
    、口罩2 個 (含黑色1 個)， 及乙○○所有供作案之用之藍
    白間隔上衣1 件、牛仔褲1 件、球鞋1 雙等物。
二、案經臺北縣政府警察局三峽分局報告臺灣板橋地方法院檢察
    署檢察官偵查起訴。
    理  由
一、證據能力部分：
  (一)按「被告以外之人於審判外之言詞或書面陳述，除法律有規
    定者外，不得作為證據」、「被告以外之人於檢察事務官、
    司法警察官或司法警察調查中所為之陳述，與審判中不符時
    ，其先前之陳述具有較可信之特別情況，且為證明犯罪事實
    存否所必要者，得為證據。」，刑事訴訟法第159 條第1 項
    、第159 條之2 分別定有明文。查證人甲○○於警詢之證詞
    ，經核並無與審判中所證不符之情形，且無警詢所證具有較
    可信之特別情況，揆諸前揭法條所示，自無證據能力。次按
    「被告以外之人於審判外之言詞或書面陳述，除法律有規定
    者外，不得作為證據」、「被告以外之人於偵查中向檢察官
    所為陳述，除顯有不可信之情況者外，得為證據」刑事訴訟
    法第159 條第1 項、第159 條之1 第2 項定有明文，因實務
    運作上，檢察官於偵查中向被告以外之人所取得之陳述，原
    則上均能遵守法律規定，不致違法取供，其可信度極高，職
    是，被告以外之人前於偵查中已具結而為證述，除反對該項
    供述得具有證據能力之一方，已釋明「顯有不可信之情況」
    之理由外，應認其陳述具有證據能力。而證人即共同被告丁○○及證人即被害人丙○○於偵查時之證詞，經本院審酌，
    證人於偵查時之供述，並無任何顯不可信之情形，揆諸上開
    法條規定，應認其於偵查時之供述，具有證據能力。再按刑
    事訴訟法第159 條第1 項雖規定，被告以外之人於審判外之
    言詞或書面陳述，除法律有規定外，不得作為證據。惟同法
    第159 條之5 明定：「被告以外之人於審判外之陳述，雖不
    符前4 條之規定，而經當事人於審判程序同意作為證據，法
    院審酌該言詞陳述或書面陳述作成時之情況，認為適當者，
    亦得為證據。」、「當事人、代理人或辯護人於法院調查證
    據時，知有第159 條第1 項不得為證據之情形，而未於言詞
    辯論終結前聲明異議者，視為有前項之同意。」，其立法理
    由在於傳聞證據未經當事人之反對詰問予以核實，乃排斥其
    證據能力。惟：
  (二)當事人如放棄對原供述人之反對詰問權，於審判程序表示同
    意該等傳聞證據可作為證據，此時，法院除認該傳聞證據欠
    缺適當性外，自可承認其證據能力。又當事人、代理人或辯
    護人於調查證據時，知有刑事訴訟法第159 條第1 項不得為
    證據之情形，卻表示「對於證據調查無異議」、「沒有意見
    」等意思，而未於言詞辯論終結前聲明異議者，應視為已有
    將該等傳聞證據採為證據之同意，最高法院93年度台上字第
    3533號、94年度台上字第2976號判決亦採同一見解。經查：
    本案被告丁○○、被告張均奕、辯護人及檢察官於本院審判
    期日，對於證人即共同被告丁○○、證人即共同被告乙○○
    及證人即被害人丙○○於警詢時之證言、臺北縣政府警察局
    三峽分局扣押物品目錄表3 紙、贓物清單2 紙、監視錄影5
    畫面翻拍照片16幀、被告丁○○犯案工具、穿著取證照片18
    幀及被告乙○○穿著、取證照片12幀等，經本院調查之證據
    方法，均表示對證據能力不爭執，復於審判期日就本院一一
    提示之前揭證據方法於言詞辯論終結前，均亦未就所調查之
    證據主張有刑事訴訟法第159 條第1 項不得為證據之情形，
    是參照上開說明要旨，證人即共同被告丁○○、證人即共同
    被告乙○○及證人即被害人丙○○於警詢時之證言、臺北縣
    政府警察局三峽分局扣押物品目錄表及贓物清單各1 紙、監
    視錄影5 畫面翻拍照片16幀、被告丁○○犯案工具、穿著取
    證照片18幀及被告乙○○穿著、取證照片12幀等均有證據能
    力。
二、訊據被告丁○○雖坦承於上揭時地，先後持刀對便利商店店
    員丙○○、甲○○強盜，並搶得上開財物，惟矢口否認與被
    告乙○○共同涉有上開犯行。而被告丁○○坦承涉有上開強
    盜犯行業於警詢、偵訊及本院訊問時坦承不諱，核與被害人
    及證人丙○○於警詢、偵查時指訴之情節相符及證人甲○○
    於審理中到庭結證情節相符並有臺北縣政府警察局三峽分局
    扣押物品目錄表2 紙、贓物清單1 紙、監視錄影5 畫面翻拍
    照片16幀、被告丁○○犯案工具、穿著取證照片18幀、車籍
    查詢- 基本資料詳細畫面1 紙（詳見97年度偵字第27532 號
    偵查卷第23、28、42、46、47頁及34至39頁）在卷可稽，此
    外，復有被告作案用之棉質手套1 雙、半罩式安全帽1 頂、
    藍色短上衣1 件、灰色長褲1 件、白色球鞋1 雙及西瓜刀1
    把等物扣案可資佐證。故被告自白於上揭時地，持刀強盜核
    與事實相符，應堪採信。
三、被告乙○○雖坦承於上開時地騎乘機車搭載被告丁○○前往
    ，並於便利超商外3 、4 公尺處及對面等候，再搭載其離去
    。惟矢口否認有上開犯行，辯稱：當日被告丁○○有先叫伊
    購買口罩，但並未說明，且到第一間全家便利超商時，其僅
    係告知伊要進去處理事情，並要伊於外面等待。而第二間7
    －11統一超商，被告丁○○則係稱要買東西，伊確實不知悉
    其係要去行搶云云。惟查：
  (一)97年9 月21日凌晨4 時20分許，共同強盜全家便利超商犯行
    部分：被告乙○○坦承於上開時地騎乘機車搭載被告丁○○
    前往全家便利超商，並於便利超商外3 、4 公尺處等待，於
    被告丁○○強盜得手後，搭載其離去，與證人張文志於警詢
    、偵查時之證述相符，且有監視攝影器翻拍照片4 幀，此部
    分之事實堪以認定。被告乙○○於警詢時已坦承犯行，並稱
    ：當日係被告丁○○提議，經過頂埔地區之全家便利超商時
    ，命依進入購買3 個口罩，而由渠一人各戴一個，並將另一
    個口罩套在機車車牌上，而伊僅是負責載被告丁○○到便利
    商店，而下手行搶係由被告丁○○負責（詳見97年度偵字第
    27532 號偵查卷第11至13頁）。然於偵查及本院審理時改稱
    被告丁○○僅係跟伊說要進入便利商店與人談事情，要其在
    外面等待，並不知悉係要行搶云云（詳見97年度偵字第2753
    2 號偵查卷第65頁、本院97年11月25日準備程序筆錄卷第2
    頁）。對此被告乙○○雖稱係因警詢時很緊張且很害怕，因
    此順著警察方式回答，伊以為這樣說比較好，會沒有事（見
    本院卷98年4 月21日審判筆錄第9 頁），然被告於警詢時父
    母皆陪同在場，此有警詢筆錄在卷可稽（詳見97年度偵字第
    27532 號偵查卷第12頁），再其於本案發生前一週才因持改
    造手槍向民宅射擊，而至警局作過筆錄，並非第一次到警局
    ，也知悉所享有訴訟上之權利及於警局作筆錄之情形、流程
    ，且被告現年19歲，就讀樹能家商夜間部，並非全無智識之
    人，於此情形下，稍具常識之人豈會不知悉隨意承認犯罪之
    嚴重性，更遑論係罪責嚴重之強盜罪。再觀警詢之問題及被
    告之回答：「（問：你與何人於何時、何地涉嫌強盜財物？
    ）我與簡大雄連續於97年9 月21日星期天凌晨至臺北縣三峽
    鎮火葬場下全家便利商店及三峽鎮隆恩消防局下坡的7 －11
    統一超商內強盜財物」、「（問：強盜案由何人提議？如何
    選定全家便利商店及7 －11統一超商？）由簡大雄提議的。
    目標也是由他選定的。」、「（當天你們使用何種工具或兇
    器？由何人提供？）當天做案用機車是由簡大雄在土城市頂
    埔地區向他朋友借的…簡大雄作案時身上有一個背包內有1
    把西瓜刀，而作案前有經過頂埔地區的全家便利超商簡大雄
    有叫我進去購買3 個口罩，我們各戴1 個，另一個口罩套在
    機車號碼上面。」及「（你們二人如何分工？）簡大雄叫我
    負責載他到便利商店，由他進去行搶。」（詳見97年度偵字
    第27532 號偵查卷第12、13頁）。可知警察於警詢時之問題
    係屬簡單、概括式之詢問方式，並無誘導之情形，且被告乙○○之回答，針對問題許多細節皆有詳盡之交代，被告如何
    順著警察方式回答？再其所述之內容與同案被告丁○○於警
    詢時所述「做案機車是當天向廖時逸借的，手套、西瓜刀是
    我從家裡帶出來的，口罩是作案前托張均奕買的，我們各戴
    一個，另一個口罩則套在機車大牌上」、「張均奕負責載我
    到便利超商行搶，他則在外接應，由我進超商行搶。進去後
    就亮出事前準備的西瓜刀大叫搶劫…」亦大致相符（詳見97
    年度偵字第27532 號偵查卷第8 至10頁）可證被告供訴前後
    不一，實為事後翻供，具有卸詞矯飾脫免罪責之嫌疑。再證
    人即共同被告丁○○雖於偵查、本院審理改稱其僅向被告乙○○稱要與人談事情，要其於便利商店外等待。然被告乙○○自承於案發前先與被告丁○○至廖時逸住處借用車牌號碼
    5HX －816 號重型機車，且有購買口罩3 個，自己有戴上口
    罩外，並將其中一個口罩，掛於上開機車之車牌上。就上開
    情形，雖辯稱係因所騎乘之機車太小，且口罩係被告丁○○
    叫其購買，而車牌被口罩遮掩住，伊係事後才知悉。然證人
    即共同被告丁○○於本院審理時證稱：「（問：口罩由何人
    購買？）我打電話叫乙○○購買的」、「（問：總共買幾個
    口罩？）三個」、「（問：你剛剛說你自己戴一個、乙○○
    戴一個，另一個口罩在何處？）掛在機車大牌上」、「（為
    何要掛在機車大排上？）因為我要去行搶」、「（何時掛在
    機車大牌上？）我們會合後，就往環河道路騎，騎了沒多久
    ，我就叫他把車子停在路邊，我就把口罩掛在大牌上」（詳
    見本院卷98年3 月10日審判筆錄第11、12頁），依據常理，
    被告乙○○若事前並不知情，且無共同強盜之合意，豈會在
    自己已有騎乘機車之情形下，特意先換乘機車，且亦自承確
    有購買口罩3 個，自己亦有戴上口罩，雖辯稱不知車牌被口
    罩遮掩，然依證人即共同被告丁○○證述：係於二人會合後
    於騎乘機車之過程中，將車牌掩蓋，被告張均奕既負責騎乘
    機車，則被告丁○○要其半路停下，並將口罩套上車牌時，
    被告張均奕豈會不知，且所購買口罩之數量又恰為3 個，被
    告張均奕對於同案被告丁○○要伊購買3 個口罩，卻未詢問
    為何購買，種種情形皆與常情不符，被告所辯實不可採。綜
    上可知，被告張均奕於警詢時已坦承犯行，且亦對行搶之分
    工、準備種種細節皆有交代，且警詢當時父母皆陪同在場，
    亦非第一次至警局製作筆錄，再一般稍具常識之人遇此情形
    ，皆知事情之嚴重性，豈會承認自己未曾做過之犯行，甚至
    認為坦承犯行會比較沒事，可證被告上開所辯，皆為事後矯
    飾卸責之詞。另同案被告丁○○自始至終皆坦承犯行，於警
    詢及偵查之初期亦表示被告張均奕為共犯，雖而後改稱被告
    張均奕並不知情，然被告丁○○既已坦承犯行，則同案被告
    張均奕是否入罪皆不影響其罪責，可知被告丁○○事後改稱
    ，不無有維護被告張均奕，使其脫免罪責之嫌疑，此外並有
    監視錄影5 畫面翻拍照片16幀、臺北縣政府警察局三峽分局
    扣押物品目錄表及贓物清單各1 紙、被告乙○○穿著、取證
    照片12幀在卷可稽及扣案之藍白間隔上衣1 件、牛仔褲1 件
    、球鞋1 雙等物可資佐證。被告張均奕事前即與被告丁○○
    共同具有強盜之犯意堪以認定，且有搭載被告丁○○至現場
    ，並於下手行搶後搭載其離去。被告張均奕與被告丁○○基
    於共同犯意，由被告丁○○持刀下手行搶，被告張均奕接應
    其離去之事實，堪以認定。
  (二)97年9 月21日凌晨4 時40分許，共同持刀強盜7 －11統一超
    商犯行部份：被告乙○○坦承於上開時地騎乘機車搭載被告
    丁○○前往7 －11統一超商便利超商，並於便利超商外對面
    處等待，於被告丁○○強盜得手後，搭載其離去，核與證人
    甲○○於本院審理時所證相符，此部份之事實，堪以信實。
    再被告乙○○雖辯稱於同日凌晨4 時40分許，被告丁○○持
    刀強盜7 －11統一超商，伊並不知情，被告丁○○係跟伊說
    要買東西。然證人即共同被告丁○○於偵查及本院審理中皆
    證稱：伊離開第一間超商時，有跟被告乙○○說，去強盜有
    砍到人，沒有搶到東西，能否再去偏僻一點的超商。（詳見
    97年度偵字第27532 號偵查卷第68頁及本院卷98年3 月10日
    審判筆錄第15頁），與被告乙○○於警詢時供稱與被告丁○○於當日共同強盜7 －11統一超商之情結相符。（詳見97年
    度偵字第27532 號偵查卷第10至13頁）。再被告丁○○於本
    院審理時供稱，於離開第一間行搶之全家便利超商時，手持
    西瓜刀，因砍被害人丙○○4 、5 刀，因此刀上並有血跡，
    被告乙○○於搭載被告簡廷離去時應可發現丁○○手持西瓜
    刀之事實，應堪認定，則被告乙○○既得知被告丁○○手持
    西瓜刀自超商離去，為何仍與被告丁○○一同前往7 －11統
    一超商。再被告乙○○亦坦承此次有分得數條香菸，且稱因
    事後懼怕被發現而將該煙丟棄於三鶯橋下，惟誠如被告乙○○所稱此次被告丁○○係稱要去買東西，則被告丁○○所交
    付於其之香菸，在其認定之下，應為被告丁○○所購買，為
    何要將其丟棄，對此，被告乙○○雖再辯稱：係因於第一件
    全家超商之強案後，被告丁○○告知其砍到人，因伊害怕丁○○會砍他，才會與其一同前往。然衡諸常情，一般人遇此
    情形，於被告丁○○於進入7 －11統一超商後，即可利用該
    空檔離去，而非呆呆在外等待，並搭載被告丁○○離去，且
    事後亦收下數條香煙，被告乙○○所辯，實不合乎常理。綜
    上可知，被告乙○○於警詢時已坦承犯行，卻於事後又改稱
    不知情，而辯稱當日係以為被告丁○○要買東西。再被告乙○○與被告丁○○共同基於不法所有之意圖，於97年9 月21
    日凌晨4 時20分許，共同強盜全家便利超商犯行之事實，如
    前所述已堪認定，而本件案發時間與前開搶案相距僅十多分
    鐘，且同案被告丁○○於偵查、本院審理時皆表示係因沒搶
    到東西，而再度行搶，足證被告乙○○上開所辯實不可採。
    再證人即共同被告丁○○雖於本院審理時改稱：當時係跟被
    告乙○○稱要購買東西。然被告丁○○已於警詢時供稱渠二
    人共同行搶之情節，在偵查及本院審理時時亦表示曾向被告
    乙○○表示：去強盜有砍到人，沒有搶到東西，能否再去偏
    僻一點的超商等語。其所證前後顯有不同，且亦多矛盾，證
    人即共同被告丁○○所稱被告乙○○不知情一事，實為維護
    被告乙○○，使其卸責之語不足採信。此外並有臺北縣政府
    警察局三峽分局扣押物品目錄表及贓物清單各1 紙、被告乙○○穿著取證照片12幀在卷可稽及扣案之藍白間隔上衣1 件
    、牛仔褲1 件、球鞋1 雙等物可資佐證。被告張均奕事前即
    與被告丁○○共同具有強盜之犯意堪以認定，且亦有搭載被
    告丁○○至現場，並於下手行搶後搭載其離去。被告張均奕
    與被告丁○○基於共同犯意，由被告丁○○持刀下手行搶，
    被告張均奕接應其離去之事實，堪以認定。
四、再者，被告丁○○之指定辯護人雖又具狀暨當庭以言詞辯稱
    ：被告係基於單一犯意，而非個別犯意而為本案，其前後行
    搶之時間相距僅20分鐘，且皆為繳納房屋行搶，因而應論以
    集合犯一罪，然被告丁○○於警詢、偵查及本院審理中，再
    再表示，係因第一次下手行搶，未搶得金錢只搶到香菸，因
    此才會再次行搶，可證被告前後2 次行搶，皆係基於個別犯
    意產生，辯護人所辯，並不足採。綜上所述，被告丁○○與
    被告乙○○共同先後於97年9 月21日凌晨4 時20分許、同日
    凌晨4 時40分許，在全家統一超商、7 －11統一超商，由被
    告丁○○持刀進入超商，被告乙○○在外接應，使全家統一
    超商店員丙○○、7 －11統一超商店店員員甲○○無法抗拒
    ，並取得3 包及數條香菸之事實均堪以認定。
五、按刑法第330 條、第321 條第1 項第3 款規定之「攜帶兇器
    」，係以行為人攜帶兇器為其加重條件，此所謂兇器，其種
    類並無限制，凡客觀上足對人之生命、身體、安全構成威脅
    而具有危險性之器物均屬之，且祇須行為時攜帶此種具有危
    險性之兇器為已足，並不以攜帶之初有行兇之意圖為必要（
    最高法院79年度臺上字第5253號判例要旨參照），本件被告
    持以強盜之扣案之西瓜刀，其刀刃鋒利且有銳角，在客觀上
    足以傷害人之生命、身體而對安全構成威脅，顯係具有危險
    性之器械，應認屬兇器無疑。故核被告丁○○、被告乙○○
    所為均係犯刑法第330 條第1 項之加重強盜罪，又上開被告
    二人間，具有主觀之犯意聯絡及客觀上之行為分擔，應論予
    共同正犯。另被告所犯上開二罪間，犯意個別，行為互殊，
    應予分論併罰，再被告丁○○，前因恐嚇取財案件，經本院
    以94年簡字1202號判處有期徒刑3 月，且得易科罰金確定，
    於95年3 月28日繳納罰金執行完畢。5 年之內再犯本件有期
    徒刑以上之罪，為累犯，此有臺灣高等法院被告前案紀錄表
    在卷可稽，應依刑法第47條第1 項予以加重其刑，爰審酌被
    告其正值壯年，不思以正當途徑賺取財物，竟手持西瓜刀強
    盜財物，手段惡劣，對告訴人心理造成莫大損害，並危害社
    會秩序與治安，被告丁○○坦承犯行，及被告乙○○於犯罪
    後未坦承犯行，仍飾詞狡辯之態度等一切情狀，各量處如主
    文之刑，並均定其應執行之刑，以資儆懲。
六、扣案之西瓜刀1 把、半罩式安全帽1 頂、黑色手提背包1 個
    、棉質手套1 雙、口罩2 個（按另有上開口罩1 個，未據扣
    押在案，應已滅失不存，爰不另為沒收之諭知）等物，均為
    被告2 人所有供上開犯案所用之物，此據被告丁○○於本院
    審理中供述在卷，爰依刑法第38條第1 項第2 款規定宣告沒
    收。至於扣案之白色球鞋1 雙、藍色短上衣1 件、灰色長褲
    1 件、口罩2 個、藍白間隔上衣1 件、牛仔褲1 件、球鞋1
    雙等物，雖係被告2 人所有之物，惟既非違禁物，復非供上
    開犯罪之用，自無庸一併對之宣告沒收，附此敘明。
據上論斷，應依刑事訴訟法第299 條第1 項前段，刑法第28條、
第330 條第1 項、第47條第1 項、第51條第5 款、第38條第1 項
第2 款，判決如主文。
中    華    民    國    98    年    5     月    22    日
                  刑事第七庭  審判長法  官  戴嘉清
                                    法  官  陳信旗
                                    法  官  林晏鵬
以上正本證明與原本無異
如不服本判決應於送達後10日內向本院提出上訴狀
                                    書記官  陳映孜
中    華    民    國    98    年    5     月    22    日


司法院資訊處製作；財團法人民間司法改革基金會備份。
